【裁判字號】    98,勞訴,89
【裁判日期】    980730
【裁判案由】    確認債權存在等
【裁判全文】
臺灣臺中地方法院民事判決  98年度勞訴字第89號
原      告  丙○○
被      告  安地卡衛浴設備有限公司
                    1樓
法定代理人  甲○○
被      告  乙○○
上列當事人間確認債權存在等事件，本院於民國98年7月13日言
詞辯論終結，判決如下：
    主    文
原告之訴駁回。
訴訟費用由原告負擔。
    事實及理由
一、原告起訴主張略以：本件原告因對被告乙○○具有新臺幣（
    下同）820,502元，及自民國（下同）98年2月20日起至清償
    日止按年息百分之5計算之利息之債權，原告即為有利害關
    係之人，故有提起訴之利益之必要。因被告乙○○係被告安
    地卡衛浴設備有限公司（以下簡稱安地卡公司）之員工，故
    對被告安地卡公司有薪資等債權可領，故聲請鈞院民事執行
    處對被告乙○○就被告安地卡公司之薪資債權為執行，鈞院
    民事執行處於98年5月6日發文以98年度執字第32545號執行
    命令對上揭債權為執行，惟被告安地卡公司竟聲明異議，且
    未附任何證物，故原告認被告安地卡公司所提出異議不實，
    為此依強制執行法第120條之規定，提起本件訴訟等情。並
    聲明：確認被告乙○○對被告安地卡公司具有每月薪資（包
    括薪俸、各種津貼、補助費、獎金、加班費等在內）債權存
    在，被告安地卡公司應將被告乙○○自98年6月份起之每月
    應領薪資債權（包括薪俸、各種津貼、補助費、獎金、加班
    費等在內）中之3分之1給付原告，至鈞院98年5 月6日發文
    、98年度執字第32545號執行命令所示債權金額82 0,502元
    ，及自98年2月20日起至清償日止按年息百分之5計算之利息
    及執行費全部清償為止。
二、被告答辯：
（一）被告乙○○辯稱：伊於去（97）年8月在被告安地卡公司
      任職，直至收到法院執行命令後，伊無顏繼續工作而離職
      等語。並聲明：原告之訴駁回。
（二）被告安地卡公司辯稱：被告乙○○收到法院執行命令後就
      離職，她的勞保亦於98年5月份退保等語。並聲明：原告
      之訴駁回。
三、法院之判斷：
（一）按債權人對於第三人之聲明異議認為不實時，得於收受前
      項通知後10日內向管轄法院提起訴訟，強制執行法第120
      條第2項前段定有明文，本件原告曾聲請本院民事執行處
      對被告乙○○就被告安地卡公司之薪資債權為執行，經本
      院民事執行處於98年5月6日發文以98年度執字第32545號
      執行命令對上揭債權為執行，惟被告安地卡公司聲明異議
      ，原告接獲法院通知後10日內（法院通知原告文件於98年
      6 月6日寄存警局，經10日發生送達效力，原告於98年6月
      16日提起本件訴訟），業經本院調取98年度執字第32545
      號執行案卷核閱無誤，故原告起訴合於上開規定，先予敘
      明。
（二）次查，原告主張：伊因對被告乙○○具有前開債權，原告
      即為有利害關係之人，有其提出之本院98年度司促字第54
      38號支付命令及確定證明書為證，自足採信。又被告2人
      均否認本件有薪資債權存在，故原告對被告2人起訴確認
      被告乙○○對被告安地卡公司具有每月薪資（包括薪俸、
      各種津貼、補助費、獎金、加班費等在內）債權存在，有
      確認訴訟之利益。
（三）又查原告主張：被告乙○○係被告安地卡公司之員工，故
      對被告安地卡公司有薪資等債權可領云云，業據其提出綜
      合所得稅各類所得資料清單1張為證，此為被告所否認，
      並辯稱：被告乙○○業已離職等語，並經被告安地卡公司
      提出被告乙○○之上班打卡紀錄1份為證。本件被告2人既
      均否認被告乙○○仍在被告安地卡公司工作，原告自應就
      被告乙○○仍在被告安地卡公司工作之有利於己之事實負
      舉證責任，原告所提出之綜合所得稅各類所得資料清單係
      97 年度報稅資料，自不足以證明被告乙○○於98年6月份
      仍在被告安地卡公司工作之事實，此外，原告並未對上開
      有利事實舉證以實其說，是原告主張：被告乙○○係被告
      安地卡公司之員工，故對被告安地卡公司有薪資等情，並
      不可採。
（四）綜上所述，原告既未舉證證明被告乙○○係被告安地卡公
      司之員工，故對被告安地卡公司有薪資等情，從而，原告
      請求判決如其聲明所示，於法無據，應予駁回。
四、據上論結，本件原告之訴為無理由，依民事訴訟法第78條，
    判決如主文。
中    華    民    國    98    年    7     月    30    日
                  民事第四庭    法  官  張國華
正本係照原本作成。
如對本判決上訴，須於判決送達後20日內向本院提出上訴狀。
中    華    民    國    98    年    7     月    30    日
                                書記官  王麗麗


司法院資訊處製作；財團法人民間司法改革基金會備份。
